臺灣臺中地方法院刑事判決　　　　　 100年度交易字第1079號
公　訴　人　臺灣臺中地方法院檢察署檢察官
被　　　告　江建燐
上列被告因過失傷害案件，經檢察官提起公訴（100年度偵字第2
2916號），本院判決如下：
    主    文
江建燐因過失傷害人，處拘役伍拾日，如易科罰金，以新臺幣壹
仟元折算壹日。緩刑貳年，並應依附件所示臺灣臺中地方法院一
百年度司中調字第二九二一號、第二九二二號調解筆錄之內容，
向王玟翰、童瑋皓履行損害賠償義務。
    犯罪事實
一、江建燐於民國100年4月23日晚間9時10分許，駕駛車牌號碼2
    206-D3號自用小客車，沿臺中市○區○○街由南往北方向行
    駛至五常街與衛道路之無號誌交岔路口時，本應注意減速慢
    行，作隨時停車之準備，而依當時天候晴、夜間有照明、柏
    油路面乾燥無缺陷、無障礙物、視距良好，並無不能注意之
    情事，竟疏未注意及此，未減速慢行，貿然穿越前開交岔路
    口。適其左方有疏未注意應暫停讓右方車先行之王玟翰騎乘
    車牌號碼375─GVC號普通重型機車搭載童瑋皓，沿衛道路由
    西向東行駛至該交岔路口，兩車因之避煞不及，江建燐所駕
    上開自小客車車頭即與王玟翰騎乘之上開重機車右側車身發
    生碰撞，王玟翰因之人車倒地，受有頭部外傷、左上頷竇出
    血、左上肢挫傷、胸壁挫傷等之傷害，後座之童瑋皓則受有
    右側脛骨腓骨開放性骨折之傷害。江建燐肇事後，於有偵查
    權限之公務員發覺其犯罪前，向據報前往現場處理之臺中市
    政府警察局第二分局交通大隊第二分隊警員李昇達承認為肇
    事人，自首而接受裁判。
二、案經王玟翰、童瑋皓訴由臺中市政府警察局第二分局報告臺
    灣臺中地方法院檢察署檢察官偵查起訴。
    理    由
一、證據能力：
  (一)按被告以外之人於審判外之言詞或書面陳述，除法律有規定
    者外，不得作為證據，刑事訴訟法第159條第1項定有明文，
    此即學理上所稱「傳聞證據排除法則」。又被告以外之人於
    審判外之陳述，雖不符同法第159條之1至第159條之4之規定
    ，而經當事人於審判程序同意作為證據，法院審酌該言詞陳
    述或書面陳述作成時之情況，認為適當者，亦得為證據。當
    事人、代理人或辯護人於法院調查證據時，知有第159條第1
    項不得為證據之情形，而未於言詞辯論終結前聲明異議者，
    視為有前項之同意，此則據同法第159條之5規定甚明。鑒於
    採用傳聞證據排除法則重要理由之一，係因傳聞證據未經當
    事人之反詰問予以覈實，若當事人願放棄對原供述人之反對
    詰問時，原則上即可承認該傳聞證據之證據能力。而揆諸我
    國刑事訴訟法第159條之5之立法理由，除參照前述傳聞證據
    排除法則之基本法理外，亦參考日本刑事訴訟法第 326條之
    立法例，查日本刑事審判實務之運作，有關檢察官及被告均
    同意作為證據之傳聞書面材料或陳述，可直接援引該國刑事
    訴訟法第 326條作為傳聞例外之法律依據，僅在檢察官與被
    告或其辯護人不同意之情況下，乃須根據其他傳聞例外規定
    ，俾以斟酌該等傳聞書面材料或陳述是否具有證據能力，在
    當事人間無爭執之案件中，傳聞證據基本上均可依據前引規
    定提出於法院使用。據此，我國刑事訴訟法第159條之5之適
    用應可作同上之解釋。查本案採為判決基礎之證據，如被告
    以外之人即告訴人王玟翰、童瑋皓於警詢、偵訊之陳述及其
    他書證，雖均為審判外之陳述，而屬傳聞證據，惟被告於本
    院表明同意有證據能力（本院卷第12頁背面），且檢察官、
    被告就此審判外之陳述，均未曾於言詞辯論終結前爭執其證
    據能力或聲明異議，本院審酌上開傳聞證據作成時之情況，
    核無違法取證及證明力明顯過低之瑕疵，為證明犯罪事實所
    必要，亦認為以之作為證據為適當，根據上開規定及說明，
    作為本件判決認定被告犯罪事實之被告以外之人於審判外陳
    述是否屬於傳聞之例外，無庸先行考量刑事訴訟法第159 條
    之1第2項、第159條之2、第159條之3等規定，得逕依同法第
    159條之5規定作為證據。
  (二)卷附之交通事故照片，係以機械之方式所留存之影像，並非
    依憑人之記憶再加以轉述而得，並非供述證據，並無「傳聞
    證據排除法則」之適用，復無證據證明有何偽造、變造或違
    法取得之情事，且與本件過失傷害事實具關聯性，自有證據
    能力。
二、訊據被告江建燐就前揭犯罪事實於本院審理時坦承不諱，核
    與證人即告訴人王玟翰、童瑋皓於警詢、偵查中證述情節相
    符，並有道路交通事故現場圖、道路交通事故調查報告表(一)
    (二)、臺中市○○○○○道路交通事故初步分析研判表各1 紙
    、交通事故現場暨車損照片 9張附卷可稽。而被告車禍肇事
    並致告訴人王玟翰、童瑋皓受傷等情，亦有載有告訴人所受
    前述傷勢之中國醫藥大學附設醫院診斷證明書、童綜合醫療
    社團法人童綜合醫院一般診斷書各 1紙在卷可稽。按汽車行
    駛至無號誌之交岔路口，應減速慢行，作隨時停車之準備，
    道路交通安全規則第93條第1項第2款定有明文。被告於上開
    時地駕駛車輛，自應遵守上開規定。而依車禍發生當時天候
    晴、夜間有照明、柏油路面乾燥無缺陷、無障礙物、視距良
    好等情，有前述道路交通事故調查報告表(一)足憑，並無不能
    注意之情事，竟能注意而疏未注意，貿然前行，致避煞不及
    ，與告訴人王玟翰騎乘之機車發生碰撞，自有過失，且其過
    失行為與告訴人 2人受傷間具有相當因果關係。雖告訴人王
    玟翰駕駛機車行經無號誌之交岔路口，左方車未暫停讓右方
    車先行，屬肇事主因，亦有過失，仍無法因此解免被告之刑
    責。綜上所述，本件被告自白俱與事實相符，應堪採信，事
    證已臻明確，堪以認定，應依法論科。
三、核被告江建燐所為，係犯刑法第284條第1項前段之過失傷害
    罪。被告以一過失駕駛行為於同一時地致告訴人王玟翰、童
    瑋皓受傷，係以一行為觸犯數罪而為想像競合犯，應依刑法
    第55條前段之規定，從一重處斷。被告於肇事後犯罪未發覺
    前，於臺中市政府警察局第二分局交通大隊第二分隊警員李
    昇達前往現場處理時在場，並向其當場承認為肇事人，有臺
    中市○○○○○道路交通事故肇事人自首情形紀錄表 1紙在
    卷可按，並接受裁判，應依刑法第62條前段規定減輕其刑。
    爰審酌本件被告因過失肇事致告訴人王玟翰、童瑋皓受有前
    述之傷害，惟告訴人王玟翰對本件車禍之發生應負主要過失
    ，而被告犯後始終坦承犯行，雙方並於偵查中成立調解，有
    卷附本院100年度司中調字第2921、2922號調解筆錄(偵卷第
    16、17 頁)可參，告訴人等於本院表示被告已給付其中第一
    期款計新臺幣 2萬元予告訴人等之犯後態度，以及被告為專
    科畢業之智識程度，家庭經濟情況勉持等一切情狀，量處如
    主文所示之刑，並諭知易科罰金之折算標準。末查，被告雖
    於97年間，曾因侵占案件，經本院以97年度中簡字第1108號
    判決判處有期徒刑4月，減為有期徒刑2月，緩刑 2年確定，
    惟其緩刑期間已於99年7月1日屆滿，因緩刑期滿未經撤銷，
    依刑法第76條前段之規定，刑之宣告失其效力，與未曾因故
    意犯罪而受有期徒刑以上刑之宣告相同，迄今未另因故意犯
    罪受有期徒刑以上刑之宣告等情，有臺灣高等法院被告前案
    紀錄表 1份在卷可稽，茲念被告江建燐係因一時疏失致罹刑
    章，事後已與告訴人 2人達成調解，已如前述，信其經此偵
    審科刑之教訓後，當知所警惕，應無再犯之虞，本院因認上
    開所宣告之刑，以暫不執行為適當，併諭知緩刑 2年，以啟
    自新，並依刑法第74條第2項第3款規定，命被告應依附件所
    示臺灣臺中地方法院100年度司中調字第 2921、2922號調解
    筆錄內容，向告訴人履行損害賠償義務。
據上論斷，依刑事訴訟法第299條第1項前段，刑法第284條第1項
前段、第55條前段、第62條前段、第41條第1項前段、第74條第1
項第1款、第2項第3款，刑法施行法第1條之1第1項、第2項前段
，判決如主文。
本案經檢察官張國強到庭執行職務。
中    華    民    國    100   年     12    月    30   日
                  交通法庭  法  官  林美玲
以上正本證明與原本無異。
如不服本判決應於收受判決後10日內向本院提出上訴書狀，並應
敘述具體理由；其未敘述上訴理由者，應於上訴期間屆滿後20日
內向本院補提理由書（均須按他造當事人之人數附繕本）「切勿
逕送上級法院」。
                            書記官  黃珮華
中    華    民    國    100   年     12    月    30   日
備註：
  一、依刑法第74條第 4項規定，上開本院所命被告給付之內容
      得為民事強制執行名義。
  二、依刑法第75條之 1第1項第4款規定，被告違反本院所定前
      開命其所為之事項情節重大，足認原宣告之緩刑難收預期
      效果，而有執行刑罰之必要者，得撤銷緩刑之宣告。